【裁判字號】    96,易,1128
【裁判日期】    970131
【裁判案由】    竊盜等
【裁判全文】
臺灣屏東地方法院刑事判決              96年度易字第1128號
公  訴  人  臺灣屏東地方法院檢察署檢察官
被      告  甲○○
                    （現於臺灣屏東監獄執行中）
上列被告因竊盜等案件，經檢察官提起公訴（96年度偵字第6304
號），被告於準備程序中就被訴事實為有罪之陳述，經本院改以
簡式審判程序審理，判決如下：
    主  文
甲○○竊盜，累犯，處有期徒刑柒月，減為有期徒刑月又拾伍
日，如易科罰金，以銀元佰元即新臺幣玖佰元折算壹日；又對
於公務員依法執行職務時，施強暴，累犯，處有期徒刑伍月，如
易科罰金，以銀元佰元即新臺幣玖佰元折算壹日，減為有期徒
刑貳月又拾伍日，如易科罰金，以銀元佰元即新臺幣玖佰元折
算壹日。應執行有期徒刑陸月，如易科罰金，以銀元佰元即新
臺幣玖佰元折算壹日。
    犯  罪  事  實
一、甲○○前於民國90年間因贓物、違反毒品危害防制條例等案
    件，分別經本院以91年度易緝字第37號、91年度易緝字第35
    號判決判處有期徒刑3 月、6 月確定，並經本院裁定定其應
    執行之刑為有期徒刑8 月確定；又於91年間因竊盜案件，經
    本院以91年度易字第1161號判決判處有期徒刑1 年，並經臺
    灣高等法院高雄分院以92年度上易字第536 號判決駁回上訴
    確定，而與前開有期徒刑8 月接續執行，嗣於93年6 月13日
    縮刑期滿執行完畢。
二、甲○○意圖為自己不法之所有，於94年7 月4 日20時許，在
    高雄縣六龜鄉○○村○○街巷口，徒手竊取乙○○所有、車
    牌號碼7S-9465 號自用小客車，得手後即駕車逃逸；嗣於同
    年7 月12日23時許，甲○○駕駛前開竊得之自小客車行經高
    雄縣大寮鄉○○路與建國路交岔路口時，因行跡可疑，經適
    時在場執行勤務之警員李泰明查詢該車車號，確認為失竊車
    輛後，李泰明即駕駛車號DM-4933 號警車尾隨至大寮鄉○○
    路與民族路交岔路口，見甲○○突將前開車輛停靠路旁，下
    車抽菸，警員林鴻麟乃上前盤查，並告知身分及出示警察人
    員服務證，詎甲○○明知李泰明、林鴻麟為正依法執行職務
    之警員，竟基於妨害公務之犯意，隨即上車駕駛前開竊得之
    自小客車加速衝撞警車，致警車車頭嚴重毀損（毀損部分未
    據告訴），以此強暴之方式，妨害警員李泰明、林鴻麟執行
    公務，其再駕車逃逸，並將前開竊得之自小客車棄置於大寮
    鄉○○路樂育高中前。嗣經警於同年7 月13日尋獲前開失竊
    車輛，並於車內採得甲○○之指紋，始循線查獲。
三、案經高雄縣政府警察局報告臺灣高雄地方法院檢察署呈請臺
    灣高等法院高雄分院檢察署令轉臺灣屏東地方法院檢察署檢
    察官偵查起訴。
    理  由
一、本件被告甲○○所犯係死刑、無期徒刑或最輕本刑為3 年以
    上有期徒刑或高等法院管轄第一審案件以外之罪，其於準備
    程序期日就被訴事實為有罪之陳述，經本院告知簡式審判程
    式之旨，並聽取公訴人及被告之意見後，依刑事訴訟法第
    273 條之1 第1 項規定，裁定進行簡式審判程序，是依刑事
    訴訟法第273 條之2 規定，本件之證據調查，不受同法第
    159 條第1 項、第161 條之2 、第161 條之3 、第163 條之
    1 及第164 條至第170 條規定之限制，合先敘明。
二、前揭犯罪事實，業據被告甲○○於偵訊及本院審理時坦承不
    諱，核與證人即被害人乙○○於警詢時證述其所有自小客車
    遭竊情節、證人李泰明於偵查中證述被告駕車衝撞警車等情
    大致相符，證人馮德正並於警詢中證稱被告曾於94年7 、8
    月間駕駛前開自小客車等語明確，且有高雄縣政府警察局職
    務報告、刑警隊鑑識組刑案現場勘察報告表、刑事案件證物
    採驗紀錄表、內政部警政署刑事警察局94年8 月12日刑紋字
    第0940117078號鑑驗書各1 份、高雄縣政府警察局贓物領具
    、車輛竊盜資料個別查詢報表- 查詢車輛認可資料各1 紙、
    、前開自小客車及警車車損照片各4 幀附卷可稽，足認被告
    自白與事實相符，堪可採信。本件事證明確，被告犯行均堪
    認定。
三、論罪科刑：
（一）按行為後法律有變更者，適用行為時之法律。但行為後之
      法律有利於行為人者，適用最有利於行為人之法律，刑法
      第2 條第1 項定有明文；且犯罪在刑法施行前，比較裁判
      前之法律孰為有利於行為人時，應就罪刑有關之一切情形
      ，比較其全部之結果，而為整個之適用，不能割裂而分別
      適用有利益之條文（最高法院27年上字第2615號判例意旨
      參照）。是須列入綜合比較、整體適用者，係與「罪刑有
      關」或「刑罰加重減輕有關」等事項，而有關易科罰金、
      易服勞役、定應執行刑及保安處分等事項，因與罪刑或刑
      罰加重減輕無涉，而屬刑罰裁量權之行使，自無庸列入綜
      合比較之範圍，得分別適用最有利於行為人之法律（參酌
      最高法院96年度台上字第2233號判決、96年度台非字第16
      、58號判決、95年度台上字第5210號判決意旨）。本件被
      告行為後，刑法及刑法施行法業於95年7 月1 日修正施行
      ，爰就與本件被告罪刑、刑罰加重減輕相關之刑罰法律比
      較適用如下：
（１）刑法分則編各罪所定罰金刑之貨幣單位原為銀元，修正前
      刑法第33條第5 款規定：「罰金：1 元 (銀元)以 上」，
      而依罰金罰鍰提高標準條例規定，就72年6 月26日前修正
      之刑法部分條文罰金數額提高2 至10倍，其後修正者則不
      提高倍數，並依現行法規所定貨幣單位折算新臺幣條例規
      定，以銀元1 元折算新臺幣3 元；修正後刑法第33條第5
      款則規定：「罰金：新臺幣一千元以上，以百元計算之」
      ，從而，有關罰金刑最低數額，修正後刑法第33第5 款之
      規定，較之修正前提高，自以修正前刑法第33條第5 款規
      定，較有利於被告（至刑法分則中法定刑為罰金刑部分，
      因刑法施行法第1 條之1 ，係為取代罰金罰鍰提高標準條
      例第1 條及現行法規所定貨幣單位折算新臺幣條例第2 條
      而制定，並未變動罰金數額，實際上其構成要件及法定刑
      並未變更，自無新舊法比較適用問題，當然適用新法，最
      高法院96年度台上字第5438、5331號判決要旨、臺灣高等
      法院暨所屬法院95年法律座談會第19號研討意見可資參照
      ）。
（２）修正後第47條第1 項規定：「受徒刑之執行完畢，或一部
      之執行而赦免後，五年以內故意再犯有期徒刑以上之罪者
      ，為累犯，加重本刑至二分之一。」，與修正前刑法第47
      條規定不同。修正後刑法關於累犯之規定，其5 年以內再
      犯之罪以故意犯為限，始應論以累犯。本件被告於如犯罪
      事實欄所載之徒刑執行完畢後，5 年內故意再犯本件有期
      徒刑以上之2 罪，不論依新舊法之規定，均應論以累犯，
      比較新舊法結果，修正後刑法並無較有利於被告之情形。
（３）經綜合上述全部罪刑比較結果，被告行為後之法律均無較
      有利之情形，故本件被告罪刑、刑罰加重減輕相關之刑罰
      法律，應依刑法第2 條第1 項前段規定，適用被告行為時
      即95年7 月1 日修正施行前之法律規定論處。
（二）核被告所為，係犯刑法第320 條第1 項之竊盜罪、刑法第
      135 條第1 項之對於公務員執行職務施強暴罪。被告所犯
      前開2 罪，犯意各別、行為互殊，應予分論併罰。又被告
      前於90年間因贓物、違反毒品危害防制條例等案件，分別
      經本院以91年度易緝字第37號、91年度易緝字第35號判決
      判處有期徒刑3 月、6 月確定，並經本院裁定定其應執行
      之刑為有期徒刑8 月確定；又於91年間因竊盜案件，經本
      院以91年度易字第1161號判決判處有期徒刑1 年，並經臺
      灣高等法院高雄分院以92年度上易字第536 號判決駁回上
      訴確定，而與前開有期徒刑8 月接續執行，嗣於93年6 月
      13日縮刑期滿執行完畢，有臺灣高等法院被告前案紀錄表
      1 份在卷可稽，其於有期徒刑執行完畢後5 年內故意再犯
      本件有期徒刑以上之2 罪，均應依修正前刑法第47條第1
      項規定，論以累犯，並分別加重其刑。爰審酌被告素行不
      良，因一己貪念，任意竊取他人車輛，造成他人財產損失
      ，且為圖規避警方查緝，竟駕車衝撞警車，於警詢中又飾
      詞構陷他人，惡性非輕，考量其犯罪之動機、手段、生活
      狀況、所生危害，及犯後終能坦承犯行之態度等一切情狀
      ，分別量處如主文所示之刑。
（三）被告行為後，刑法第41條第1 項亦於95年7 月1 日修正施
      行，被告行為時之刑法第41條第1 項前段原規定：「犯最
      重本刑為5 年以下有期徒刑以下之刑之罪，而受6 個月以
      下有期徒刑或拘役之宣告，因身體、教育、職業、家庭之
      關係或其他正當事由，執行顯有困難者，得以1 元以上3
      元以下折算1 日，易科罰金。」；且被告行為時之易科罰
      金折算標準，依修正前罰金罰鍰提高標準條例第2 條前段
      （現已刪除）規定，就其原定數額提高為100 倍折算1日
      ，是本件被告行為時之易科罰金折算標準，應以銀元300
      元折算1 日，經折算為新臺幣後，應以新臺幣900 元折算
      為1 日。惟95年7 月1 日修正施行之刑法第41條第1 項前
      段則規定：「犯最重本刑為5 年以下有期徒刑以下之刑之
      罪，而受6 個月以下有期徒刑或拘役之宣告者，得以新臺
      幣1 千元、2 千元或3 千元折算1 日，易科罰金。」，比
      較修正前、後之易科罰金折算標準，應認以被告行為時之
      法律較有利於被告，故本件應依刑法第2 條第1 項前段規
      定，適用被告行為時即95年7 月1 日修正施行前之法律規
      定諭知被告易科罰金之折算標準。
（四）本件被告犯罪時間均在96年4 月24日以前，所犯為刑法第
      第320 條第1 項之竊盜罪，經宣告未逾有期徒刑1 年6 月
      之刑，又所犯刑法第135 條第1 項之罪，悉合於減刑條件
      ，爰依中華民國96年罪犯減刑條例第2 條第1 項第3 款之
      規定，減其刑期二分之一，並就所犯竊盜罪部分，依同條
      例第9條之規定諭知易科罰金之折算標準。
（五）被告行為時之刑法第51條原規定：「數罪併罰，分別宣告
      其罪之刑，依左列各款定其應執行者：」，其中第5 款規
      定：「宣告多數有期徒刑者，於各刑中之最長期以上，各
      刑合併之刑期以下，定其刑期。但不得逾20年。」；95年
      7 月1 日修正施行之刑法第51條第5 款則規定：「宣告多
      數有期徒刑者，於各刑中之最長期以上，各刑合併之刑期
      以下，定其刑期。但不得逾30年。」，經比較修正前、後
      之規定，修正後刑法第51條第5 款並無較有利於被告之情
      形，故本件應依刑法第2 條第1 項前段之規定，適用95年
      7 月1 日修正施行前之刑法第51條第5 款規定，就被告所
      犯2 罪減刑後之刑定其應執行之刑，並諭知易科罰金之折
      算標準。
據上論斷，應依刑事訴訟法第299 條第1 項前段、第273 條之1
第1 項，刑法第2 條第1 項前段、第135 條第1 項、第320 條第
1 項、修正前刑法第47條第1 項、第41條第1 項前段、第51條第
5 款，刑法施行法第1 條之1 ，修正前罰金罰鍰提高標準條例第
2 條，中華民國96年罪犯減刑條例第2 條第1 項第3 款、第7 條
、第10條第1 項，判決如主文。
本案經檢察官陳新君到庭執行職務。
中    華    民    國    97    年    1    月    31    日
                        刑事第五庭  法  官  李宜娟
以上正本證明與原本無異。
如不服本判決應於收受本判決送達後10日內向本院提出上訴書狀
，其未敘述上訴理由者，應於上訴期間屆滿後20日內向本院補提
理由書狀（均須按他造當事人之人數附繕本）「切勿逕送上級法
院」
中    華    民    國    97    年    1     月    31    日
                                    書記官  孫秀桃
附錄本案論罪科刑法條：
刑法第135條第1項：
對於公務員依法執行職務時，施強暴脅迫者，處3 年以下有期徒
刑、拘役或3 百元以下罰金。
刑法第320條第1項：
意圖為自己或第三人不法之所有，而竊取他人之動產者，為竊盜
罪，處5年以下有期徒刑、拘役或5百元以下罰金。


司法院資訊處製作；財團法人民間司法改革基金會備份。
